【裁判字號】    90,交聲,229
【裁判日期】    900809
【裁判案由】    違反道路交通管理處罰條例聲明異議
【裁判全文】
臺灣臺北地方法院交通事件裁定          九十年度交聲字第二二九號
    異議人即
    受處分人    甲○○
右列受處分人因違反道路交通管理處罰條例案件，對於臺北市交通事件裁決所於中華
民國九十年三月二日所為之處分（原處分案號：北市裁三字第車裁00－00000
0000號、北市裁三字第駕裁二二－Ａ00000000號），聲明異議，本院裁
定如左：
        主      文
異議駁回。
        理      由
一、按汽車駕駛人，臨時停車有不依順行之方向、或不緊靠道路右側，或單行道不緊
    靠路邊臨時停車者，處新台幣（下同）三百元以上六百元以下罰鍰，行為時道路
    交通管理處罰條例第五十五條第一項第四款定有明文。又禁止變換車道線，用以
    禁止行車變換車道；本標線為雙白實線，為道路交通標誌標線號誌設置規則第一
    百六十七條第一項、第二項定有明文。又汽車駕駛人，爭道行駛有任意跨越兩條
    車道行駛者，處銀元二百元以上六百元以下（即六百元以上一千八百元以下）罰
    鍰，行為時道路交通管理處罰條例第四十五條第十二款定有明文。再汽車駕駛人
    駕駛汽車違反道路交通管理處罰條例第四十五條規定者，除應依該條所規定之罰
    鍰處罰外，並予記違規點數一點，道路交通管理處罰條例第六十三條第一項第一
    款亦定有明文。
二、本件受處分人即異議人甲○○於民國八十九年二月二十四日上午十一時二十五分
    許，駕駛車號ＣＢ－００三六號自用小客（貨）車，在台北市○○街一二二號周
    邊未緊靠道路右側臨時停車，為台北市停車管理處交通助理員發現，以拍照方式
    採證，並以受處分人違反行為時道路交通管理處罰條例第五十五條第四款逕行掣
    單舉發；受處分人復於八十九年三月五日上午十二時二十四分許，駕駛上開自用
    小客（貨）車，在台北市○○○路與新生北路設有雙白實線之路段，爭道行駛，
    任意跨越雙白實線，為台北市政府警察局交通大隊中山分隊以拍照方式存證，並
    以受處分人有違反行為時道路交通管理處罰條例第四十五條第十二款規定之行為
    逕行掣單舉發。上開二次違反道路交通管理事件通知單經郵寄送達，因原址查無
    其人及逾期招領退回舉發機關後，由台北市政府交通大隊分別於八十九年五月二
    十四日、八十九年六月十二日完成公示送達程序，分別刊登於台北市政府公報八
    十九年夏字第三十六期、第四十八期，且已逾公示送達四十五日，受處分人未向
    原處分機關申訴，原處分機關即依分別依道路交通管理處罰條例第五十五條第四
    款規定（贅引道路交通管理處罰條例第五十五條「第一項」第四款，應更正）及
    第四十五條第十二款、第六十三條第一項第一款規定（贅引道路交通管理處罰條
    例第四十五條「第一項」第十二款，漏引同條例第六十三條第一項第一款，應更
    正），分別裁處六百元罰鍰及一千八百元罰鍰，並記違規點數一點。
三、本件訊據受處分人對於右開違規行為並不否認，惟辯稱：未曾收到舉發違反道路
    交通管理事件通知單云云，然查：右開違規事實，業據受處分人到庭坦承不諱，
    並有違規照片二張影本在卷為憑，且舉發違反道路交通管理事件通知單經郵寄送
    達，因原址查無其人及逾期招領等原因而退回舉發機關，此亦有郵寄信封影本附
    卷可考，受處分人自承：沒有搬家，因之前有一段時間都在國外，去年約下半年
    ，六月之前也曾出國過等語，則舉發違反道路交通管理事件通知單無法送達予受
    處分人，應屬有可歸責於受處分人之事由造成住居所不明；又舉發違反道路交通
    管理事件通知單既由台北市停車管理處及台北市政府警察局交通警察大隊於八十
    九年六月十二日、八十九年五月二十四日依法完成公示送達程序，分別刊登於台
    北市政府公報八十九年夏字第第三十六期、第四十八期，此有台北市政府公報影
    本附卷可考，因已逾四十五日，舉發程序自屬合法，則受處分人未於應到案日期
    前自行到案或申訴，原處分機關就未緊靠道路右側臨時停車部分，依道路交通管
    理處罰條例第五十五條第四款規定，裁處受處分人六百元罰鍰，就跨越雙白線行
    駛部分，依同條例第四十五條第十二款、第六十三條第一項第一款規定，裁處受
    處分人一千百元罰鍰，並記違規點數一點，核無違誤，本件受處分人之異議為無
    理由，自應將其異議駁回。
四、據上論斷，應依道路交通案件處理辦法第十九條，裁定如主文。
中      華      民      國    九十      年      八      月      九      日
                          臺灣臺北地方法院交通法庭
                                  法  官  李  麗  玲
右正本證明與原本無異。
如不服本裁定，應於裁定送達後五日內向本院提出抗告狀。
                                  書記官  江  虹  儀
中      華      民      國    九十      年      八      月      十      日


司法院資訊處製作；財團法人民間司法改革基金會備份。
